臺灣臺北地方法院刑事判決　　　　　　　96年度易字第1468號
公　訴　人　臺灣臺北地方法院檢察署檢察官
被　　　告　乙○○
上列被告因違反商標法案件，經檢察官提起公訴（九十六年度偵
字第九三八八號），本院判決如下：
    主  文
乙○○共同明知為未得商標權人同意，於同一商品，使用相同之
註冊商標之商品而販賣，累犯，處有期徒刑拾月，減為有期徒刑
伍月，如易科罰金，以新臺幣壹仟元折算壹日。
扣案如附表「仿冒商標商品及數量」欄所示之仿冒商標商品及未
扣案之仿冒「TIMBERLAND」長袖運動衣壹件均沒收。
    事  實
一、乙○○於民國九十一年間，因犯偽造文書、公共危險罪，經
    臺灣高雄地方法院以九十年度訴字第二七八三號判決各判處
    有期徒刑三月、拘役五十日確定，於九十三年一月二十七日
    易科罰金執行完畢。於九十三年間，再因犯公共危險罪，經
    本院臺北簡易庭以九十三年度北交簡字第一五八四號簡易判
    決判處拘役五十五日確定，於九十三年十月二十九日易科罰
    金執行完畢。
二、乙○○明知如附表所示之「TOMMY HILFIGER」等商標圖樣，
    業經美商唐美希緋格許可有限責任公司等如附表所示之公司
    分別向經濟部智慧財產局（該局原名為經濟部中央標準局）
    申請註冊登記，經核准取得指定使用於如附表所示商品之商
    標專用權（商標圖樣、商標權人、商標種類、註冊號數、指
    定使用之商品名稱、專用期限等均詳如附表所示），現均仍
    於專用期間內，非經上開商標權人之授權或同意，不得於同
    一商品使用相同之註冊商標圖樣而販賣。竟與姓名年籍不詳
    綽號「蔡頭」之成年男子共同基於意圖營利之犯意聯絡，自
    九十五年十月間某日起，以新臺幣（下同）一百八十元至四
    百五十元不等之價格，由蔡頭向大陸地區廣州市某姓名年籍
    不詳之成年人購入未得上開商標權人同意，於同一商品，使
    用相同於上開註冊商標圖樣之仿冒商標商品一批，旋將該等
    仿冒商標商品以海運方式運送至臺灣地區，再由乙○○將該
    等仿冒商標商品陳列在臺北市○○○路○段一五五號「百貨
    名牌特賣會」內（該址為乙○○於九十五年九月間以群崴服
    飾行名義所承租，該服飾行登記地址為臺北市○○路一三四
    號），以每件三百九十元至九百八十元不等之價格販售予不
    特定之顧客牟利，其再與蔡頭五五分帳。嗣於九十六年一月
    二十八日，美商森林地公司委任之代理人唐朝智慧財產有限
    公司在上開特賣會內以六百九十元之價格購得「TIMBERLAND
    」長袖運動衣一件並送美商森林地公司鑑定後認係仿冒品，
    而提出告訴，並由法務部調查局臺北縣調查站持本院所核發
    之九十六年度聲搜字第三一六號搜索票，於九十六年二月八
    日十二時四十六分許，至上開特賣會搜索查獲，並扣得乙○
    ○所有如附表「仿冒商標商品及數量」欄所示之仿冒商標商
    品（其中編號三、四號中之襯衫七件及毛衣七件為在長春路
    之群崴服飾行搜索查獲），並於同日十三時許，至上開群崴
    服飾行搜索，扣得仿冒「TIMBERLAND」襯衫七件及毛衣七件
    。
三、案經美商森林地公司訴由法務部調查局臺北縣調查站移送暨
    美商波露／羅蘭公司有限合夥、美商A＆F商標公司訴請臺灣
    臺北地方法院檢察署檢察官偵查起訴。
    理  由
一、上開事實，業據被告乙○○於本院審理中自白不諱，核與告
    訴人美商森林地公司代理人唐朝智慧財產有限公司職員林偉
    漢、甲○○、美商波露／羅蘭公司有限合夥代理人吳婷婷律
    師、趙珮怡律師、楊益昇律師、美商A＆F商標公司許惠峰律
    師等人指訴情節相符，復有經濟部智慧財產局商標資料檢索
    服務列印資料、中華民國商標註冊證影本、經濟部中央標準
    局商標註冊證影本、唐朝智慧財產有限公司出具之鑑定報告
    書及真品估價表、照片列印資料影本、發票影本、臺灣迪生
    股份有限公司所出具之POLO侵權市值估價單及鑑定報告書、
    永三企業股份有限公司所出具之真仿品鑑定報告、美商利惠
    國際有限公司臺灣分公司出具之鑑定報告書及商品估價報告
    書、永三企業股份有限公司出具之鑑定報告書及真品估價表
    、瑞士文斐律師事務所出具之仿品鑑定書及侵權市值意見書
    及現場照片等在卷可按，暨如附表「仿冒商標商品及數量」
    欄所示之仿冒商標商品、合作金庫銀行存摺一本、收銀台營
    收日報表五張、快遞收據二十一張、估價單二冊、九十六年
    一二月份統一發票四冊、群崴服飾行統一發票專用章一枚等
    物扣案可佐，是被告之自白顯與事實相符，本案事證明確，
    被告犯行堪以認定，應予依法論科。
二、被告所販賣之物品，係屬商標法第八十一條第一款所指之未
    得商標權人同意，於同一商品，使用相同之註冊商標之商品
    ，核其所為，係犯商標法第八十二條之販賣仿冒商標商品罪
    。其意圖販賣而陳列仿冒商標商品之低度行為，為販賣仿冒
    商標商品之高度行為所吸收，不另論罪。被告與姓名年籍不
    詳綽號蔡頭之成年男子就上開犯行有犯意聯絡及行為分擔，
    均為共同正犯。按刑事法若干犯罪行為態樣，本質上原具有
    反覆、延續實行之特徵，立法時既予特別歸類，定為犯罪構
    成要件之行為要素，則行為人基於實行該罪之犯意，在密切
    接近之一定時間及空間內持續複次實行之該特定構成要件行
    為，倘依社會通念，於客觀上認為符合一個反覆、延續性之
    行為觀念者，於刑法評價上，即應僅成立一罪，俾免有重複
    評價、刑度超過罪責與不法內涵之疑慮，例如經營、從事業
    務、收集、販賣、製造、散布等具有職業性、營業性或收集
    性等具有重複特質之犯罪，均屬包括一罪之集合犯概念。被
    告先後多次販賣仿冒商標商品之犯行，因係於密集期間內以
    相同之方式持續進行，未曾間斷，是此販賣犯行，即具有反
    覆、延續實行之特徵，從而在行為概念上，縱有多次販賣之
    舉措，仍應評價認係包括一罪之集合犯，僅論以一罪。被告
    同時販賣二種以上之仿冒商標商品，係以一販賣仿冒商標商
    品行為同時侵害數法益（侵害數商標專用權），為想像競合
    犯，應依刑法第五十五條之規定從一重處斷。查被告於九十
    一年間，因犯偽造文書、公共危險罪，經臺灣高雄地方法院
    以九十年度訴字第二七八三號判決各判處有期徒刑三月、拘
    役五十日確定，於九十三年一月二十七日易科罰金執行完畢
    ，有臺灣高等法院被告全國前案紀錄表在卷可按，其受徒刑
    之執行完畢，五年以內故意再犯有期徒刑以上之罪，為累犯
    ，應依刑法第四十七條第一項之規定加重其刑。爰審酌被告
    以販賣仿冒商標商品之方式賺取錢財，顯欠缺保護智慧財產
    權之觀念，並影響商標權人之商譽及正常收益，其前科素行
    、犯罪之動機、目的、手段、販賣仿冒商標商品之時間約達
    四月，其行為對被害人所生危害程度、扣得之仿冒商標商品
    數量甚鉅，暨其犯罪後坦承犯行之態度等一切情狀，認公訴
    人於起訴書及本院審理時具體求處之有期徒刑十月為適當，
    爰量處如主文所示之刑。又本案被告之犯罪時間在九十六年
    四月二十四日以前，經核並無中華民國九十六年罪犯減刑條
    例第三條所定不予減刑或該條例第五條所定不得減刑之情形
    ，應依該條例第二條第一項第三款之規定予以減刑，並依同
    條例第九條之規定諭知易科罰金之折算標準。
三、扣案如附表「仿冒商標商品及數量」欄所示之仿冒商標商品
    ，應依商標法第八十三條之規定，不問屬於犯人與否，予以
    宣告沒收。又未扣案之仿冒「TIMBERLAND」長袖運動衣一件
    ，雖為告訴人代理人唐朝智慧財產有限公司蒐證時向被告所
    購買之物，而非屬被告所有，然仍應依商標法第八十三條之
    規定，不問屬於犯人與否，予以宣告沒收。另扣案之合作金
    庫銀行存摺一本、收銀台營收日報表五張、快遞收據二十一
    張、估價單二冊、九十六年一二月份統一發票四冊、群崴服
    飾行統一發票專用章一枚等物，固均為被告所有，業據被告
    坦認在卷，然無論合作金庫銀行存摺內之款項來源為何，是
    否有被告販售前開仿冒商標商品之款項出入，尚非屬供被告
    「直接」販賣仿冒商標商品所用之物；又收銀台營收日報表
    僅為被告將其所販售仿冒商標商品之營收狀況紀錄之相關紀
    錄文書；快遞收據僅為共同正犯蔡頭以海運之方式將仿冒商
    標商品運入臺灣地區後，再以快遞送件之方式將上開仿冒商
    標商品寄送予被告之簽收證明收據；估價單則為紀錄各該仿
    冒商標商品之單價及數量；統一發票及統一發票章則均為開
    立統一發票時所蓋用；另扣案之信用卡刷卡機一台則為中國
    信託商業銀行所有而非屬被告所有，業據被告於法務部調查
    局詢問時陳述明確（見偵查卷宗第十一頁反面），是上開扣
    案之物品均非「直接」供被告販賣仿冒商標商品所用之物甚
    明，依法均無從宣告沒收，附此敘明。
四、末按所謂大陸地區者，係指臺灣地區以外之中華民國領土，
    此觀臺灣地區與大陸地區人民關係條例第二條第二款自明。
    而所謂輸入係指由國外運輸進入我國領土者而言，至所謂我
    國之領土則以固有之領域為範圍，此憲法第四條定有明文，
    而國家之統治權係以獨立性與排他性行使於其領土之內，此
    不因領土之一部分由於某種事實上之原因暫時未能發揮作用
    而有異，亦經最高法院七十一年臺上字第八二一九號判例揭
    明此旨在案，是在上開判例未予變更或廢止前，認自大陸地
    區購買物品進入我國臺灣地區領域，並非刑法上之輸入。另
    有謂懲治走私條例第十二條規定自大陸地區私運物品進入臺
    灣地區，或自臺灣地區私運物品前往大陸地區者，以私運物
    品進口、出口論，故推論自大陸地區進口亦屬輸入云云，然
    按該條例所規範者為行政院所公布之管制物品，依九十二年
    十月二十三日行政院院臺財字第○九二○○五六三三八號公
    告修正管制物品，並無商標法所規範之仿冒商標商品，顯亦
    不能適用，是被告自我國大陸地區將仿冒商標商品帶入我國
    臺灣地區，並非商標法第八十二條之輸入行為，附予敘明。
據上論斷，應依刑事訴訟法第二百八十四條之一、第二百九十九
條第一項前段，商標法第八十二條、第八十三條，刑法第十一條
前段、第二十八條、第五十五條、第四十七條第一項、第四十一
條第一項前段，中華民國九十六年罪犯減刑條例第二條第一項第
三款、第七條、第九條，判決如主文。
本案經檢察官汪南均到庭執行職務
中　　華　　民　　國　　96　　年　　9 　　月　　17　　日
　　　　　　　　　刑事第九庭  法  官  黃紹紘
以上正本證明與原本無異。
如不服本判決，得於判決送達後十日內，向本院提出上訴狀（應
抄附繕本）。告訴人或被害人如對於本判決不服者，應具備理由
請求檢察官上訴，其上訴期間之計算係以檢察官收受判決正本之
日期為準。
    　　　　　　　　　　　　　書記官　陳靜君
中　　華　　民　　國　　96　　年　　9 　　月　　19　　日
附錄本案論罪科刑所犯法條全文
商標法第八十一條
未得商標權人或團體商標權人同意，有下列情形之一者，處三年
以下有期徒刑、拘役或科或併科新臺幣二十萬元以下罰金：
一、於同一商品或服務，使用相同之註冊商標或團體商標者。
二、於類似之商品或服務，使用相同之註冊商標或團體商標，有
    致相關消費者混淆誤認之虞者。
三、於同一或類似之商品或服務，使用近似於其註冊商標或團體
    商標之商標，有致相關消費者混淆誤認之虞者。
商標法第八十二條
明知為前條商品而販賣、意圖販賣而陳列、輸出或輸入者，處一
年以下有期徒刑、拘役或科或併科新臺幣五萬元以下罰金。
